臺灣高等法院刑事裁定
111年度抗字第271號
抗  告  人  
即  被  告  許霖松



上列抗告人即被告因毒品危害防制條例等案件，不服臺灣桃園地
方法院中華民國111年1月25日延長羈押裁定（110年度訴字第122
8號），提起抗告，本院裁定如下：
    主  文
抗告駁回。
    理  由
一、原裁定意旨略以：
  ㈠被告許霖松前經原審訊問後，坦承有起訴書所載之運輸第三
    級毒品犯行，並有起訴書證據清單欄所列之相關證據在卷可
    佐，足認被告涉犯毒品危害防制條例第4條第3項等罪罪嫌重
    大，本案尚有共犯鄧博原及FACETIME暱稱「王」之人尚未到
    案，且依警詢筆錄所顯示，在被告遭緝獲之後，鄧博原與「
    王」有撥打FACETIME電話給被告，由被告回應「幹嘛你要打
    我」、「要我說什麼」等語，可知被告似有意提醒共犯有人
    監控談話，有事實足認被告有勾串共犯之虞，而衡諸被告所
    犯為重罪，並無其他侵害較小之他法可供替代，有羈押之原
    因及必要性，諭知自民國110年11月2日起羈押3月，並禁止
    接見、通信及收受物件。
　㈡因本件羈押期間即將屆滿，經原審於111年1月19日訊問被告
    後，審酌被告供述及本案卷證，認被告之犯罪嫌疑仍屬重大
    ，而前開羈押原因並未消滅，又被告所犯之罪，係法定本刑
    為7年以上之重罪，衡諸趨吉避凶之人之常情，被告逃亡以
    規避審判及後續執行程序之可能性自屬較高；雖本案已言詞
    辯論終結且定期宣判，然我國上訴二審乃採覆審制且本案本
    質係屬重罪，無論檢察官或被告均有提起上訴而再啟證據調
    查之可能，更何況其餘共犯均尚未到案，仍有事實足認被告
    有勾串證人之虞，是認本件確仍有刑事訴訟法第101條第1項
    第2款、第3款之羈押原因並未消滅。再權衡本案被告之犯罪
    情節、國家刑事司法權之有效行使、社會秩序及公共利益、
    被告人身自由及防禦權受限制程度之私益等一切情狀，原審
    認若命被告具保、責付或限制住居等侵害較小之手段，均不
    足以確保後續可能程序之順利進行，是被告亦仍有羈押之必
    要性。另被告無刑事訴訟法第114條所定不得駁回具保停押
    聲請之情形。是以，被告於本案羈押之原因及必要性均仍存
    在，應自111年2月2日起延長羈押2月，並繼續禁止接見、通
    信。
二、抗告意旨略以：
　㈠抗告人即被告許霖松（下稱抗告人）對於涉犯毒品危害防制
    條例第4條第3項之運輸第三級毒品罪嫌，始終坦承不諱，業
    經原審審理、辯論終結並定期宣判，已無其他證據需聲請調
    查，被告實無再與其他共同被告勾串證詞之必要，亦無滅證
    之風險。
　㈡抗告人僅以手機使用FB與暱稱「王」之人聯繫，手機已遭查
    扣供調查，本案未能查獲共犯之不利益，不得歸予被告承擔
    ，原裁定延長羈押之理由實有不當。另依據大法官第655號
    解釋，不得單以被告涉犯重罪為唯一羈押原因，是以，本案
    羈押原因不存在。
　㈢刑事訴訟法之強制處分手段中，以「羈押禁見」侵害基本人
    權最為嚴重，本案既無羈押原因，自無延長羈押並禁止接見
    、通信之必要，原審所認，實有違誤，爰依法提起抗告。
三、按被告經法官訊問後，認為犯罪嫌疑重大，有事實足認為有
    勾串共犯或證人之虞，且所犯為最輕本刑為5年以上有期徒
    刑之罪，有相當理由認為有勾串共犯或證人之虞，非予羈押
    ，顯難進行追訴、審判或執行者，得羈押之，刑事訴訟法第
    101條第1項第2、3款分別定有明文。又羈押被告之目的，在
    於確保訴訟程序之進行、證據之存在、真實及刑罰之執行，
    至於被告有無羈押之原因及其必要性，則屬事實認定之問題
    ，法院有依法認定裁量之職權，自得就具體個案情節予以斟
    酌決定。如就客觀情事觀察，法院許可羈押之裁定在目的與
    手段間之衡量並無明顯違反比例原則情形，即無違法或不當
    可言。又對於被告羈押與否之審查，其目的僅在判斷有無實
    施羈押強制處分之必要，並非認定被告有無犯罪之實體審判
    程序，故有關羈押之要件，即無須經嚴格證明，以經釋明得
    以自由證明為已足。故被告有無羈押之必要，法院僅須審查
    被告犯罪嫌疑是否重大、有無羈押原因、以及有無賴羈押以
    保全偵審或執行之必要，由法院就具體個案情節予以斟酌決
    定，如就客觀情事觀察，法院許可羈押之裁定或延長羈押之
    裁定，在目的與手段間之衡量並無明顯違反比例原則情形，
    即無違法或不當可言。
四、經查：　　
　㈠抗告人前經原審訊問後，認其為私運管制之第三級毒品犯行
    ，有原審110年度訴字第1228號判決所載之供述證據、非供
    述證據在卷可佐，足認抗告人涉犯毒品危害防制條例第4條
    第3項等罪嫌重大，且本案尚有共犯鄧博原及FACETIME暱稱
    「王」之人尚未到案，足認被告有勾串共犯之虞，而運輸第
    三級毒品係法定本刑為7年以上有期徒刑之重罪，衡諸趨吉
    避凶之人之常情，被告逃亡以規避審判及後續執行程序之可
    能性自屬較高，是本案羈押原因仍然存在。而具保、責付或
    限制住居等侵害較小之手段，均不足以確保偵查、審判或執
    行程序之順利進行，仍有羈押並禁止接見通信之必要。且衡
    以抗告人涉犯之罪嫌，對社會危害程度及國家刑罰權遂行之
    公益考量，與其人身自由之私益兩相權衡後，認原審對抗告
    人延長羈押並禁止接見、通信之處分，符合憲法比例原則及
    刑事訴訟法上羈押相當性原則之要求。依刑事訴訟法第108
    條第1項、第5項前段規定，原審裁定延長羈押並禁止接見、
    通信等旨，經核與卷內事證尚無不合，認事用法亦無違誤，
    應予維持。
　㈡抗告人所犯運輸第三級毒品罪，係法定本刑為7年以上有期徒
    刑，經原審適用毒品危害防制條例第17條第2項規定，判處
    有期徒刑3年8月，而本案尚有共犯鄧博原及FACETIME暱稱「
    王」之人在逃，而羈押處分係為保全證據之方法，目的即在
    於避免因共犯間或與證人間等之勾串或滅證，致使案情陷於
    晦暗不明之風險，是原審認抗告人仍有勾串相關共犯之虞，
    而有延長羈押，並禁止接見、通信之必要，洵屬有理。
　㈢綜上，原審經訊問抗告人後，審酌全卷相關事證，以抗告人
    犯罪嫌疑重大，有前開羈押原因，並有羈押必要，裁定抗告
    人延長羈押，並禁止接見、通信，核無不合，且就其目的與
    手段間之衡量，亦無明顯違反比例原則之情形。抗告人執前
    揭抗告意旨，無非係對原審法院適法之職權行使，及原裁定
    理由已說明之事項，徒憑己見再事爭執，為無理由，應予駁
    回。
五、據上論斷，應依刑事訴訟法第412條，裁定如主文。　　
中　　華　　民　　國　　111 　年　　2 　　月　　18　　日
              　  刑事第二十三庭審判長法　官  許永煌
　　　　　　　　　　　　　　　　　    法　官  雷淑雯
　　　　　　　　　　　　　　　　　    法　官  黃美文
以上正本證明與原本無異。
不得再抗告。
                                　    書記官  彭威翔
中　　華　　民　　國　　111 　年　　2 　　月　　18　　日